【裁判字號】    97,易緝,17
【裁判日期】    970507
【裁判案由】    偽造文書
【裁判全文】
臺灣桃園地方法院刑事判決              97年度易緝字第17號
公  訴  人  臺灣桃園地方法院檢察署檢察官
被      告  甲○○
上列被告因傷害案件，經檢察官提起公訴（96年度偵字第644 號
），經本院合議裁定改採簡式程序審理，本院判決如下︰
    主  文
甲○○行使偽造私文書，足以生損害於公眾及他人，處有期徒刑
伍月，如易科罰金以銀元參佰元即新台幣玖佰元折算壹日。
在桃園縣政府警察局八德分局八德派出所於94年7 月15日凌晨0
時10分許所製作之警訊筆錄上偽造之黃政郎之簽名、指印各貳枚
、該日上午8 時許所製作之警訊筆錄上偽造之黃政郎之簽名參枚
、指印玖枚、在黃政郎之口卡影本上偽造之黃政郎之簽名壹枚、
指印肆枚、在指紋卡片上偽造之黃政郎之指印拾肆枚、在逕行逮
捕通知書通知本人聯上偽造之黃政郎之簽名、指印各壹枚、在權
利告知通知單上偽造之黃政郎之簽名、指印各壹枚、在逮捕通知
書告知親友聯上偽造之黃政郎之簽名、指印各壹枚、於94年7 月
15日晚間7 時15分許在臺灣桃園地方法院檢察署之訊問筆錄上偽
造之黃政郎之簽名壹枚、於94年8 月11日上午11時51分許在臺灣
桃園地方法院檢察署之訊問筆錄上偽造之黃政郎之簽名壹枚、於
94年12月19日下午2 時20分許在本院之訊問筆錄上偽造之黃政郎
之簽名壹枚、於95年4 月21日上午9 時38分許在臺灣桃園地方法
院檢察署之訊問筆錄上偽造黃政郎之簽名壹枚，均沒收。
    事  實
一、甲○○於民國94年7 月14日晚間9 時40分許，在桃園縣八德
    市○○路1176號2 樓，為桃園縣政府警察局八德分局八德派
    出所警員查獲其媒介、容留女子賣淫之妨害風化犯行時（經
    本院以94年度桃簡字第2069號判刑確定，並經臺灣桃園地方
    法院檢察署以95年度執字第2250號執行完畢，然於本案不構
    成累犯），為圖逃避刑事追訴，明知未得其弟黃政郎（現改
    名為黃正普）之同意，竟仍基於偽造署押之概括犯意及行使
    偽造私文書之接續犯意，先於94年7 月15日凌晨冒用黃政郎
    名義應訊，並在桃園縣政府警察局八德分局八德派出所於該
    日即94年7 月15日凌晨0 時10分許所製作之警訊筆錄上偽造
    黃政郎之簽名、指印各2 枚，又接續在八德派出所於該日上
    午8 時許所製作之警訊筆錄上偽造黃政郎之簽名3 枚、指印
    9 枚，又接續在口黃政郎之口卡影本上偽造黃政郎之簽名1
    枚、指印4 枚，又接續在指紋卡片上偽造黃政郎之指印14枚
    ，又接續在屬私文書性質之逕行逮捕通知書通知本人聯上偽
    造黃政郎之簽名、指印各1 枚，而完成偽造該私文書，並交
    還警方，又接續在權利告知通知單上偽造黃政郎之簽名、指
    印各1 枚，而完成偽造該私文書，並交還警方，又接續在逮
    捕通知書告知親友聯上偽造黃政郎之簽名、指印各1 枚，而
    完成偽造該私文書，並交還警方，嗣又接續於94年7 月15日
    晚間7 時15分許，在臺灣桃園地方法院檢察署之訊問筆錄上
    偽造黃政郎之簽名1 枚。又基於與上開偽造署押之同一概括
    犯意，於94年8 月11日上午11時51分許，在臺灣桃園地方法
    院檢察署之訊問筆錄上偽造黃政郎之簽名1 枚。又承前概括
    犯意，於94年12月19日下午2 時20分許，在本院之訊問筆錄
    上偽造黃政郎之簽名1 枚。又承前偽造署押之概括犯意，於
    95 年4月21日上午9 時38分許，在臺灣桃園地方法院檢察署
    之訊問筆錄上偽造黃政郎之簽名1 枚。其上開行為各足以影
    響司法機關對刑事案件偵查、審理、執行結果之正確性及使
    黃政郎有遭受刑事訴追及執行之危險。嗣因黃政郎至戶政事
    務所更改姓名時，為承辦人員告知其曾因案執行易科罰金，
    其主動至執行檢察官處告發，而經循線查知上情。
二、案經臺灣桃園地方法院檢察署檢察官檢舉簽分偵查起訴。
    理  由
一、訊據被告甲○○對於上開事實坦承不諱，並有臺灣桃園地方
    法院檢察署以95年度執字第2250號全部執行案卷在卷可按，
    前開偽造之署名、指印及內政部警政署刑事警察局95年9 月
    12日刑紋字第0950134678號鑑驗書1 份等附卷可稽，本件事
    證明確，被告犯行足堪認定。
二、核被告所為，係犯刑法第216 條、第210 條之行使偽造私文
    書罪；公訴人忽略權利告知通知單、逮捕通知書之私文書屬
    性，而未引用刑法第216 條、第210 條，容有未洽，應予變
    更法條。被告偽造署押之行為係偽造私文書之部分行為，又
    偽造私文書之低度行為已為高度之行使行為所吸收，均不另
    論罪。被告先後多次於94年7 月15日所為偽造署押、行使偽
    造私文書之行為係屬接續犯，公訴人雖漏未起訴被告在指紋
    卡片上偽造署押之行為，然該行為既與其他已起訴犯行具接
    續犯實質一罪之關係，自在本院得一併審判之範圍內；又被
    告分別於94年7 月15日、94年8 月11日、94年12月19日、95
    年4 月21日所為偽造署押之行為，時間緊接，所犯係構成要
    件相同之罪名，為罪數理論在修正前刑法第56條所謂之連續
    犯，僅以一行為論，然被告偽造署押之行為既不另論罪，是
    毋庸比較新舊法之適用。爰審酌被告為掩飾自己現行犯之身
    分，竟冒用他人之名義應訊，使他人有受刑事訴追之風險，
    並損及刑事偵查及審理機關偵辦及審判犯罪之正確性，及被
    告於犯罪後坦承之態度等一切情狀，量處如主文所示之刑。
    末以，按行為後法律有變更者，適用行為時之法律。但行為
    後之法律有利於行為人者，適用最有利於行為人之法律，刑
    法第2 條第1 項定有明文。而被告於犯罪時之刑法第41條第
    1 項前段規定：「犯最重本刑為5 年以下有期徒刑以下之刑
    之罪，而受6 個月以下有期徒刑或拘役之宣告，因身體、教
    育、職業、家庭之關係或其他正當事由，執行顯有困難者，
    得以1 元以上3 元以下折算一日，易科罰金。」又被告行為
    時之易科罰金折算標準，修正前罰金罰鍰提高標準條例第2
    條前段（現已刪除）規定，就其原定數額提高為100 倍折算
    1 日，則本件被告行為時之易科罰金折算標準，應以銀元
    300 元折算1 日，經折算為新臺幣後，應以新臺幣900 元折
    算為1 日。惟95年7 月1 日修正公布施行之刑法第41條第1
    項前段則規定：「犯最重本刑為五年以下有期徒刑以下之刑
    之罪，而受六個月以下有期徒刑或拘役之宣告者，得以新臺
    幣一千元、二千元或三千元折算一日，易科罰金。」比較修
    正前後之易科罰金折算標準，以95年7 月1 日修正公布施行
    前之規定，較有利於被告，則應依刑法第2 條第1 項前段，
    適用修正前刑法第41條第1 項前段規定，定其折算標準。
三、被告在桃園縣政府警察局八德分局八德派出所於94年7 月15
    日凌晨0 時10分許所製作之警訊筆錄上偽造之黃政郎之簽名
    、指印各2 枚、該日上午8 時許所製作之警訊筆錄上偽造之
    黃政郎之簽名3 枚、指印9 枚、在黃政郎之口卡影本上偽造
    之黃政郎之簽名1 枚、指印4 枚、在指紋卡片上偽造之黃政
    郎之指印14枚、在逕行逮捕通知書通知本人聯上偽造之黃政
    郎之簽名、指印各1 枚、在權利告知通知單上偽造之黃政郎
    之簽名、指印各1 枚、在逮捕通知書告知親友聯上偽造之黃
    政郎之簽名、指印各1 枚、於94年7 月15日晚間7 時15分許
    在臺灣桃園地方法院檢察署之訊問筆錄上偽造之黃政郎之簽
    名1 枚、於94年8 月11日上午11時51分許在臺灣桃園地方法
    院檢察署之訊問筆錄上偽造之黃政郎之簽名1 枚、於94年12
    月19日下午2 時20分許在本院之訊問筆錄上偽造之黃政郎之
    簽名1 枚、於95年4 月21日上午9 時38分許在臺灣桃園地方
    法院檢察署之訊問筆錄上偽造黃政郎之簽名1 枚，均係屬偽
    造之署押，均應依刑法第219 條規定宣告沒收。
據上論斷，應依刑事訴訟法第273 條之1 第1 項、第299 條第1
項前段、第300 條，刑法第216 條、第210 條、（修正前）第41
條第1 項前段、第219 條，修正前罰金罰鍰提高標準條例第2 條
前段，現行法規所定貨幣單位折算新台幣條例第2 條，判決如主
文。
本案經檢察官徐文豪到庭執行職務
中    華    民    國    97    年    5     月    7     日
                  刑事第三庭   法  官  曾雨明
以上正本證明與原本無異。
如不服本判決，應於判決送達後10日內向本院提出上訴狀（應附
繕本），其未敘述上訴理由者，應於上訴期間屆滿後20日內補提
理由書狀於本院。
                                書記官  施春祝
中    華    民    國    97    年    5     月    7     日
附錄法條：
中華民國刑法第216條
行使第 210 條至第 215 條之文書者，依偽造、變造文書或登載
不實事項或使登載不實事項之規定處斷。
中華民國刑法第210條
偽造、變造私文書，足以生損害於公眾或他人者，處 5 年以下有
期徒刑。


司法院資訊處製作；財團法人民間司法改革基金會備份。
